臺灣臺北地方法院交通事件裁定　　　　 94年度交聲字第791號
異　議　人　王在桓
上列異議人因違反道路交通管理處罰條例案件，對於臺北市政府
警察局大同分局中華民國九十四年七月十九日北市警同分交字第
○九四三二三五一○○號函聲明異議，本院裁定如下：
    主  文
異議駁回。
    理  由
一、按受處分人，不服第八條主管機關所為之處罰，得於接到裁
    決書之翌日起二十日內，向管轄地方法院聲明異議，道路交
    通管理處罰條例第八十七條第一項定有明文。次按違反本條
    例之行為，由左列機關處罰之：一、違反第十二條至第六十
    八條之規定者，由公路主管機關處罰。二、違反第六十九條
    至第八十四條之規定者，由警察機關處罰。前項處罰於裁決
    前，應給予違規行為人陳述之機會。第一項第一款之處罰，
    公路主管機關應設置交通裁決單位辦理；其組織規程由交通
    部、直轄市政府定之；本條例所定罰鍰之處罰，行為人接獲
    違反道路交通管理事件通知單後，於十五日內得不經裁決，
    逕依第九十二條第三項之罰鍰基準規定，向指定之處所繳納
    結案；不服舉發事實者，應於十五日內，向處罰機關陳述意
    見；其不依通知所定期限前往指定處所聽候裁決，且未依規
    定期限繳納罰鍰結案或向處罰機關陳述意見者，處罰機關得
    逕行裁決之，同條例第八條、第九條第一項亦分別定有明文
    。末按交通法庭認聲明異議不合法律上之程式或其異議權已
    經喪失者，應以裁定駁回之，但其不合法律上之程式可補正
    者，應先定期命為補正，逾期不補正者，即予駁回，復為道
    路交通案件處理辦法第十八條所明定。是依道路交通管理處
    罰條例第八十七條規定，向管轄法院聲明異議者，自以經道
    路交通管理處罰條例第八條之公路主管機關所設置之交通裁
    決單位或警察機關業已裁決處罰之案件方得為之。
二、本件異議人王在桓因於民國九十三年十月三十日十時十一分
    許，騎乘受處分人王婉熹所有之車號ＡＶＺ—八一七號重型
    機車，行經臺北市○○路○段與南京西路口時，有機車行駛
    禁行車道之情形，而為臺北市政府警察局大同分局雙連派出
    所警員梁榮輝發覺，當場以拍照之方式採證，並以受處分人
    騎乘前開車輛有違反道路交通管理處罰條例第四十五條第十
    三款（臺北市政府警察局舉發違反道路交通管理事件通知單
    贅載第一項）規定之行為而開立臺北市政府警察局北市警交
    大字第ＡＲ0000000號舉發違反道路交通管理事件通
    知單（下稱本件舉發通知單），嗣將本件舉發通知單送達於
    受處分人。
三、本件異議人於聲明異議狀內固不否認於上開時間，騎乘其所
    有之前開重型機車經過上開案發地點之事實，惟否認有何違
    反道路交通管理處罰條例規定之行為，辯稱：因違反內政部
    警政署九十三年科學新法修正採證照片錯誤，該警察局交通
    事件裁決所所為之處分顯有錯誤，爰聲請撤銷原處分云云。
    經查：觀之本件異議人於九十四年八月八日所提聲明異議狀
    之記載係對臺北市政府警察局大同分局九十四年七月十九日
    北市警同分交字第○九四三二三四五一○○號函聲明異議，
    而臺北市政府警察局大同分局上開函文僅針對異議人提出之
    陳述書說明前已二次以書函明確回復，並未有任何認定異議
    人違反何交通違規行為、裁處若干罰鍰或其他處分之記載等
    情，有前開道路交通管理處罰條例聲明異議狀、臺北市政府
    警察局大同分局九十四年七月十九日北市警同分交字第○九
    四三二三四五一○○號函各一件在卷可稽。又本件舉發員警
    因異議人違反道路交通管理處罰條例第四十五條第十三款之
    規定而提出舉發，依據道路交通管理處罰條例第八條第一項
    第一款之規定，處罰機關為公路主管機關，惟相關公路主管
    機關於本件聲明異議前就本案並未為任何裁決一情，亦有臺
    北市交通事件裁決所九十四年十月四日北市裁三字地000
    0000000○號函一份在卷可憑，顯見異議人並非針對
    公路主管機關所設置之交通裁決單位所為之裁決聲明異議，
    揆諸前開說明，異議人未待交通事件裁決所作出正式之裁決
    結果，即逕行具狀向本院聲明異議，與首揭道路交通管理處
    罰條例第八十七條第一項規定意旨有違，是本件聲明異議不
    合法且無從補正，應予駁回。至於本件異議人若對本件舉發
    通知單之內容不服，應嗣主管機關裁決並製作裁決書送達異
    議人後，再於收受裁決書之翌日起二十日內，向管轄地方法
    院聲明異議，方符法制，附此敘明。
據上論斷，應依道路交通案件處理辦法第十八條，裁定如主文。
中　　華　　民　　國　九十四　年　  十　　月　三十一　日
  　　　　　　　      臺灣臺北地方法院交通法庭
　　　　　　　　　　　    法　    官　雷淑雯
以上正本證明與原本無異。
如不服本裁定，應於裁定送達後五日內向本院提出抗告狀。
                          書  記  官　林碧華
中　　華　　民  　國　九十四　年　  十　　月　三十一　日
